# 请教陈版关于金融工具风险的披露是否该包括应交税金等

提问人：就是那根葱 时间：2011-04-06 19:16:44
看了陈版对于帖子“金融工具到底应该包括哪些？”（http://bbs.esnai.com/frame.php?
frameon=yes&referer=http%3A//bbs.esnai.com/viewthread.php%3Ftid%3D4650130%26highlight%3D%25BD%25F0%25C8%25DA%25B9%25A4%25BE%25DF） 的回复。 “从会计准则角度，关键是掌握一点：金融工具是一项合同，并且标的物是金融资产或者金融负债。 因此，只有标的是金融资产或者金融负债的合同权利或者合同义务，才是金融工具。法定权利或法定义务（如预交税金、应交税金）、推定义务（预计负债、安全费和维简费在原核算办法下形成的长期应付款等）、标的不是金融资产或者金融负债的项目（如为采购存货支付的预付款等）均不属于金融工具。 使用受限的货币资金和被冻结的货币资金，虽然在现金流量表上不作为现金列示，但属于金融工具。”
这里有一个疑惑，在披露金融工具流动性风险等风险的时候，按照上述的原理，其并不包括应交税金等，因为其不属于金融工具。但是应交税金往往金额很大，尤其对于房地产等行业的公司。这样的话，流动行风险这一块会不会出现不能反映企业到期不能缴纳税金的风险，从而对投资者使用信息产生影响？

回答人：chenyiwei
如果从金融工具风险披露的角度， 37 号准则及其应用指南和讲解所规范的金融工具风险披露是不包含应交税费等非金融工具项目的。但确实也见到过在实务中为了充分揭示流动性风险而把这些项目纳入剩余到期日分析表的情况。目前这一块的实务处理差异很大，本土所对非金融企业一般较少作出该项内容的披露，即使是四大，虽然多数作出这样的披露，但是不同企业之间（即使是同一事务所承接的不同客户之间）的披露格式和内容的详略程度也会差异很大。